臺灣臺南地方法院民事裁定　　　　　　 100年度家聲字第18號
聲　請　人　莊順泰
上列聲請人因與廖怡茜間通常保護令事件，聲請法官迴避，本院
裁定如下：
    主  文
聲請駁回。
    理  由
一、按民事訴訟法第33條第1項規定，當事人聲請法官迴避，須
    法官有同法第32條所定之情形，而不自行迴避，或法官有其
    他情形，足認其執行職務有偏頗之虞為限。所謂法官曾參與
    該訴訟事件之前審裁判或仲裁者，係用以保障當事人審級之
    利益，如參與第一審判決之法官復參與第二審判決，或參與
    第二審判決之法官復參與第三審判決等情形。又法官執行職
    務有偏頗之虞，係指法官於訴訟之結果有利害關係或於當事
    人有親交嫌怨等客觀事實，足使人疑其為不公平之審判者而
    言，倘當事人僅憑其主觀臆測，或不滿意法官進行訴訟遲緩
    ，或認法官指揮訴訟欠當，尚不得謂其有偏頗之虞。若法官
    僅於訴訟程序之指揮或容納當事人調查證據之聲請或其他類
    此情形，亦不能認為其有聲請迴避之原因。又民事訴訟中，
    承審法官對於證據是否充足、訴訟資料是否足堪形成裁判心
    證等情，本得斟酌兩造提出之攻擊防禦方法，依職權自由心
    證之，是以，法官對於本案有關之法律問題或對事實之見解
    適度公開心證，亦為民事訴訟程序所應然且必要，復有助於
    解決紛爭暨防止突襲，自不得遽爾指為有聲請迴避之原因。
    另當事人主張之迴避原因，依同法第34條第2項、第284條之
    規定，應提出能即時調查之證據以釋明之。
二、聲請意旨略以：本件承審法官現審理本院100年度家護字第2
    1號之保護令案件，係前受理本院97年度緊暫家護字第10 號
    、97年度家護字第651號、98年度家護聲字第35號案件之延
    續，惟因先前該承審法官悖昧良知、枉法惡裁，縱容當事人
    玩法耍弄矇混，證人偽證不察、不罰、不審、不理，聲請人
    提告瀆職經駁回被嗆，請求釋憲又函覆於法不合，視民下雜
    、霸凌欺整，且其與當事人關係曖昧，默契十足，企圖庭訊
    語詞暴力、挑逗、搧風、激誘人犯罪，影響法律正當性、公
    平性，依民事訴訟法第32條第7款等規定，聲請法官迴避等
    語。
三、經查：
  (一)本件承審法官前承辦臺灣臺南地方法院檢察署檢察官為被害
    人廖怡茜聲請之本院97年度緊暫家護字第10號、97年度家護
    字第651號案件，被害人廖怡茜聲請98年度家護聲字第35 號
    延長保護令事件，現又承辦被害人廖怡茜提出之100年度家
    護字第21號通常保護令事件，係依本院家事法庭之分案規則
    ，本件家庭暴力事件屬於同一家庭原則之範圍，亦即同一當
    事人間之紛爭，因此均指定分由原通常保護令之承審股辦理
    ，而前開各案件皆屬「同一審級」之案件，與大法官會議解
    釋第178號意旨認「前審裁判」係指「下級審」之裁判不符
    ，並無民事訴訟法第32條第7款所定法官曾參與該訴訟事件
    之前審裁判，而影響聲請人審級利益之情形，尚無於本件通
    常保護令事件自行迴避之必要。
  (二)另聲請人並未具體提出能即時調查之證據以釋明承審法官與
    當事人之一造有何密切之交誼或嫌怨，或基於其他情形客觀
    上足疑法官為本件審理有何不公平情事，尚難僅因承審法官
    曾就其與廖怡茜間之通常保護令事件為裁判，而認審理結果
    不利，即謂承審法官有偏頗之虞。
  (三)綜上，本件既無承審法官曾參與該訴訟事件之前審裁判或仲
    裁之情形，且聲請人亦未提出能即時調查之證據以釋明，承
    審法官應有民事訴訟法第32條所定以外之情形，足認其執行
    職務有偏頗之虞，從而，聲請人依民事訴訟法第32條第7款
    、第33條第1項第2款之規定，聲請法官迴避，於法不應准許
    。
四、依民事訴訟法第95條、第78條，裁定如主文。
中    華    民    國   100    年    2     月    15    日
                     家事法庭   審判長法  官  謝瑞龍
                                      法  官  葉惠玲
                                      法  官  郭貞秀
以上正本係照原本作成
如對本裁定抗告須於裁定送達後10日內向本院提出抗告狀，並應
繳納抗告費新臺幣1,000元整。
中    華    民    國   100    年    2     月    15    日
                                      書記官  鄭隆慶